【裁判字號】    95,訴,1248
【裁判日期】    950622
【裁判案由】    毒品危害防制條例
【裁判全文】
臺灣臺中地方法院刑事判決              95年度訴字第1248號
公  訴  人  臺灣臺中地方法院檢察署檢察官
被      告  甲○○  49歲民.
                    國民
上列被告因違反毒品危害防制條例案件，經檢察官提起公訴（九
十五年度毒偵字第一二八四號），本院合議庭裁定改以簡式審判
程序審理，判決如下：
    主  文
甲○○連續施用第一級毒品，累犯，處有期徒刑拾壹月。扣案之
第一級毒品海洛因壹小包（淨重零點壹壹公克）沒收銷燬之。
    犯罪事實
一、甲○○前於民國八十八年間，因施用毒品案件，經本院以八
    十八年度毒聲字第一九一號裁定送觀察、勒戒後，認無繼續
    施用毒品之傾向，而由臺灣臺中地方法院檢察署檢察官以八
    十八年度毒偵字第二七四號、八十八年度毒偵緝字第二一號
    為不起訴處分；再於同年間，復因施用毒品案件，經本院以
    八十八年度毒聲字第七四九二號裁定送觀察、勒戒後，認有
    繼續施用毒品之傾向，再經本院以八十九年度毒聲字第一六
    二號裁定令入戒治處所施以強制戒治一年，期間曾經評定為
    合格而無繼續戒治必要，經本院以八十九年度毒聲字第三六
    二一號裁定停止戒治，所餘戒治期間付保護管束，惟其因於
    保護管束期間，違反保護管束應遵守事項情節重大，經本院
    依八十九年度毒聲字第六○七五號撤銷停止戒治之處分，再
    施以強制戒治，嗣於九十一年一月二十三日戒治期滿執行完
    畢，並於翌日即同年月二十四日釋放；而甲○○(一)前於八十
    八年間，第二次被查獲違反毒品危害防制條例案件部分，另
    由臺灣臺中地方法院檢察署檢察官提起公訴，並經本院於八
    十九年間，分別判處有期徒刑一年二月及十月，並定應執行
    刑為有期徒刑一年十月確定；(二)又於九十年間，因違反毒品
    危害防制條例案件，先後經本院各判處有期徒刑十月及十月
    確定，嗣經依檢察官聲請定應執行刑為有期徒刑一年六月確
    定，而上開(一)、(二)部分因不合於定應執行刑之要件，因而接
    續執行，甫於九十三年七月二十日縮短刑期假釋，至九十四
    年四月二十一日假釋期滿未經撤銷，以已執行論。詎甲○○
    猶不知戒絕，明知海洛因已列為毒品危害防制條例第二條第
    二項第一款所稱之第一級毒品，竟於強制戒治執行完畢釋放
    後五年內，另基於施用第一級毒品海洛因之概括犯意，於向
    不詳姓名年籍綽號「大頭」之男子購得第一級毒品海洛因後
    ，即自九十四年十一月中旬某日起，至同年月二十八日晚上
    七、八時止，在臺中市立體育場內及臺中市某加油站廁所內
    等處，以將第一級毒品海洛因粉末摻於香煙內，點燃香煙吸
    入體內之方式，連續施用第一級毒品海洛因共五次。嗣於九
    十四年十一月二十九日上午八時三十分許，甲○○在臺中市
    ○區○○街與篤行路口，為警查獲，並扣得其所有之第一級
    毒品海洛因一小包（淨重零點一一公克）。
二、案經臺中市警察局第一分局報告臺灣臺中地方法院檢察署檢
    察官偵查起訴。
    理    由
一、訊據被告甲○○對於在上開時、地，連續五次非法施用第一
    級毒品海洛因之事實供承不諱，且被告於九十四年十一月二
    十九日為警查獲時所採集之尿液，經送中山醫學大學附設醫
    院藥物濫用檢測中心檢驗結果，確呈嗎啡陽性反應，有該檢
    測中心出具之確認檢驗結果報告一紙在卷可稽。而其於同日
    為警查扣之白粉一小包，經送法務部調查局鑑定結果，均含
    有第一級毒品海洛因成分（淨重零點一一公克）等情，亦有
    該局九十五年二月八日調科壹字第一二○○一七二八五號鑑
    定通知書一份在卷足憑。此外，復有被告所有之前開第一級
    毒品海洛因一小包（淨重零點一一公克）扣案可資佐證，足
    見被告之自白與事實相符，而堪以採信。本件事證明確，被
    告連續施用第一級毒品海洛因犯行，堪以認定。
二、被告前於八十八年間，因施用毒品案件，經本院以八十八年
    度毒聲字第一九一號裁定送觀察、勒戒後，認無繼續施用毒
    品之傾向，而由臺灣臺中地方法院檢察署檢察官以八十八年
    度毒偵字第二七四號、八十八年度毒偵緝字第二一號為不起
    訴處分；再於同年間，復因施用毒品案件，經本院以八十八
    年度毒聲字第七四九二號裁定送觀察、勒戒後，認有繼續施
    用毒品之傾向，再經本院以八十九年度毒聲字第一六二號裁
    定令入戒治處所施以強制戒治一年，期間曾經評定為合格而
    無繼續戒治必要，經本院以八十九年度毒聲字第三六二一號
    裁定停止戒治，所餘戒治期間付保護管束，復因於保護管束
    期間，違反保護管束應遵守事項情節重大，經本院依八十九
    年度毒聲字第六○七五號撤銷停止戒治之處分，再施以強制
    戒治，嗣於九十一年一月二十三日戒治期滿執行完畢，並於
    翌日即同年月二十四日釋放等情，有臺灣臺中地方法院檢察
    署刑案資料查註紀錄表及臺灣高等法院被告前案紀錄表各一
    份附卷可參。被告於前案強制戒治執行完畢釋放後，五年內
    再犯本件施用第一級毒品罪，應予依法論科。
三、查海洛因係毒品危害防制條例第二條第二項第一款所規定之
    第一級毒品。被告於前案強制戒治執行完畢釋放後，五年內
    再行施用第一級毒品海洛因之行為，核係犯同條例第十條第
    一項之施用第一級毒品罪。其持有毒品之行為，意在供己施
    用，故持有之低度行為，應為施用之高度行為所吸收，不另
    論罪。被告先後五次施用第一級毒品海洛因之犯行，時間緊
    接，且觸犯構成要件相同之罪，顯係基於概括犯意反覆為之
    ，應依刑法第五十六條連續犯之規定，論以一罪，並加重其
    刑。被告前(一)於八十九年間，因違反毒品危害防制條例案件
    ，經本院分別判處有期徒刑一年二月及十月，並定應執行刑
    為有期徒刑一年十月確定；(二)又於九十年間，因違反毒品危
    害防制條例案件，先後經本院各判處有期徒刑十月及十月確
    定，嗣經依檢察官聲請定應執行刑為有期徒刑一年六月確定
    ，而上開(一)、(二)部分因不合於定應執行刑之要件，因而接續
    執行後，甫於九十三年七月二十日縮短刑期假釋，至九十四
    年四月二十一日假釋期滿未經撤銷，以已執行論，有前揭刑
    案資料查註紀錄表及被告前案紀錄表可參，其於有期徒刑執
    行完畢後五年內，再犯本件有期徒刑以上之罪，為累犯，應
    依法遞加重其刑。爰審酌被告前因施用毒品犯行，經觀察、
    勒戒及強制戒治，甚至有期徒刑之執行，竟猶故態復萌，再
    施用毒品海洛因不輟，無視於毒品對於自身健康之戕害及國
    家對於杜絕毒品犯罪之禁令，惡性非輕，惟於犯後坦認犯行
    ，態度良好等一切情狀，量處如主文所示之刑。扣案之海洛
    因一小包（淨重零點一一公克），為毒品危害防制條例第二
    條第二項第一款所指之第一級毒品，屬違禁物，爰依同條例
    第十八條第一項前段規定，沒收銷燬之。
據上論斷，應依刑事訴訟法第二百七十三條之一第一項、第二百
九十九條第一項前段，毒品危害防制條例第十條第一項、第十八
條第一項前段，刑法第十一條、第五十六條、第四十七條，判決
如主文。
本案經檢察官乙○○到庭執行職務。
中    華    民    國    95    年    6     月    22    日
                  刑事第三庭    法  官
上正本證明與原本無異。
如不服本判決，應於判決送達後十日內向本院提出上訴狀，上訴
於臺灣高等法院臺中分院( 須附繕本 )。
中    華    民    國    95    年    6     月    22    日
                                書記官  陳玉芬
附錄本案論罪科刑法條全文
毒品危害防制條例第十條
施用第一級毒品者，處六月以上五年以下有期徒刑。
施用第二級毒品者，處三年以下有期徒刑。


司法院資訊處製作；財團法人民間司法改革基金會備份。
